【裁判字號】    89,上更(一),292
【裁判日期】    900316
【裁判案由】    損害賠償
【裁判全文】
台灣高等法院民事判決  八十九年度上更(一)字第二九二號
    上  訴  人    甲○○
    上  訴  人    乙○○
    被上訴人      台北縣淡水地政事務所
    法定代理人    吳鴻銘
右當事人間損害賠償事件，上訴人對於中華民國██████臺灣士林地方法院八十七年度訴字第四三一號
第一審判決提起上訴，經最高法院第__次發回更審，本院判決如左：
    主    文
原判決關於駁回上訴人左列第(二)、(三)項之訴部分及該部分假執行之聲請，並訴訟費用
之裁判均廢棄。
被上訴人臺北縣淡水地政事務所應給付上訴人甲○○新台幣捌拾肆萬玖仟佰柒拾
  伍元及自民國八十七年五月五日起至清償日止，按年利率百分之五計算之利息。
被上訴人臺北縣淡水地政事務所應給付上訴人乙○○新台幣壹佰壹拾伍萬零陸佰貳
  拾伍元及自民國八十七年五月五日起至清償日止，按年利率百分之五計算之利息。
其餘上訴駁回。
第一、二審及發回前第三審訴訟費用由被上訴人臺北縣淡水地政事務所負擔十分之五
，上訴人甲○○負擔十分之二，餘由上訴人乙○○負擔。
本判決第(二)、(三)項所命給付於上訴人甲○○、乙○○依序以新台幣貳拾肆萬元、
  拾捌萬元供擔保後，得為假執行；但被上訴人臺北縣淡水地政事務所於假執行程序
  實施前，依序以新台幣捌拾肆萬玖仟佰柒拾元、壹佰壹拾伍萬零陸佰貳拾伍元預
  供擔保後，得免為假執行。
      事      實
甲、上訴人方面：
壹、聲明：求為判決：
一、原判決廢棄。
二、被上訴人應連帶給付上訴人甲○○新台幣  (下同)八十四萬九千三百七十元及自
    起訴狀繕本送達翌日起至清償日止，按年利率百分之五計算之利息。
三、被上訴人應連帶給付上訴人乙○○一百十五萬零六百二十五元及自起訴狀繕本送
    達翌日起至清償日止按年利率百分之五計算之利息。
四、第一、二審訴訟費用由被上訴人負擔。
五、上訴人願供擔保，請准宣告假執行。
貳、陳述：除援用原判決所記載者外，補稱：
一、緣上訴人甲○○、乙○○曾分別以五百萬元及四百萬元貸予訴外人紀萬定，並於
    紀萬定所有坐落臺北縣八里鄉○○段二一五地號土地分別設定第三及第四順位抵
    押權 (參一審原證一)以供債權之擔保，合先敘明。
二、嗣因紀萬定無力清償債務，該筆土地即遭他債權人柯慶福向管轄法院即臺灣士林
    地方法院聲請拍賣以清償債務；惟於民國八十六年初本案拍定並分配案款時，台
    北縣政府以八六北府地五字第二九三九一九號函  (參一審原證二)通知管轄法院
    謂「紀萬定原所有重劃前坐落八里鄉○○里○段十三行小段一三六、一三六－一
    、二、一四五－二、一四六－八、九、一九七地號等八筆土地，重劃後分配領回
    大崁段二一五地號土地，因土地分配作業疏失遺漏，未將另第三人柯慶福二百萬
    元之第三順位抵押權轉載至大崁段二一五地號土地」等語，則本案於分配時因抵
    押債權金額增加，致上訴人因抵押權順位次序較後，而無法全部受償因而受有損
    害  (參一審原證三)。職是本件上訴人之損害確係因被上訴人作業疏失漏載，未
    將另第三人柯慶福二百萬元之第三順位抵押權轉載至系爭土地大崁段二一五地號
    土地所造成，此除有前揭台北縣政府八六北府地五字第二九三九一九號函可證外
    (參一審原證二)，亦經被上訴人於一審準備程序，及鈞院自認在卷可按 (參八十
    七年五月十五日一審準備程序筆錄及鈞院八十八年二月五日準備程序筆錄)。
三、按上訴人前於貸款予債務人即訴外人紀萬定時係參照土地登記簿謄本上擔保物之
    設定情況而斟酌借貸之金額。倘若先前第三人柯慶福之二百萬元抵押權未漏列，
    則參酌擔保品之價值，設定金額及稅賦或其他情形，至愚者亦無再貸予上開高額
    款項之可能。按「因登記錯誤、遺漏或虛偽致受損害者，由該地政機關負損害賠
    償責任」，土地法第六十八條定有明文。上訴人因信賴土地登記簿係公文書，具
    有絕對效力  (土地法第四十三條)，而逕貸予他人鉅額款項，詎因地政機關即被
    上訴人臺北縣淡水地政事務所及其主管機關臺北縣政府地政局重劃分配轉載之登
    記作業有錯誤及遺漏等疏失，致抵押物雖依法拍賣，惟上訴人抵押債權竟無法受
    償，計上訴人甲○○受損害為八十四萬九千三百七十五元，上訴人乙○○受損害
    為一百十五萬零六百二十五元，有士林地方法院民事執行處八十六年士院仁民執
    實字第三七一二號通知內附分配表  (參一審原證三)可稽 (計算方式詳參上訴人
    於八十七年十月十四日提呈於原審之陳報狀) 。又土地法第六十八條規定為：「
    因登記錯誤、遺漏或虛偽致受損害者，由該地政機關負損害賠償責任。」就賠償
    機關並未限於地政事務所，本件臺北縣政府地政局係淡水地政事務所之上級機關
    ，亦屬地政機關，上訴人自得就所受損害向其連帶請求賠償。
四、末按「土地法第六十八條規定因登記錯誤遺漏或虛偽致受損害者，由該地政機關
    負損害賠償責任。茲該地政事務所既未將重測前已登記之抵押權轉載於重測後新
    設之土地登記簿，自屬登記有遺漏，某乙不知其情，致其嗣後設定之抵押權未獲
    全部清償，自得請求該地政事務所賠償損害。：：土地法第六十八條之立法精神
    ，旨在保護土地權利人，土地之登記準確與否，影響人民之權益至鉅，地政機關
    所負責任亦鉅。」有最高法院七十六年第五次民庭決議在案可稽 (參上證一) ，
    職是本件在被上訴人臺北縣淡水地政事務所及臺北縣政府地政局因辦理市地重劃
    之疏失，造成抵押權漏未轉載登記，並致上訴人等無法就系爭土地受償，而上訴
    人在求償無門之情形下，上訴人自得依土地法第六十八條之規定向被上訴人請求
    連帶賠償。詎原判決竟以「本件原告對訴外人紀萬定之債權，經執行法院實施分
    配後，雖未全償或全未受償，惟就該未受償之債權對於紀萬定依然存在，執行法
    院必核發債權憑證，原告執此債權憑證隨時可再向紀萬定之任何財產求償，蓋不
    論本件原告對被告之請求權是不否存在，原告對紀萬定之債權既不因此而消滅，
    執行法院仍應核發債權憑證，則原告即同時受本件被告之賠償而仍得向紀萬定求
    償；又紀萬定對原告之債務不因本件被告之賠償而消滅，縱然本件被告履行賠償
    債務，亦不因此對紀萬定取得任何求償權或代位權，將使原告雙重受償」云云，
    故有違前揭最高法院七十六年度第五次民庭決議外，更悖於土地法第六十八條之
    立法意旨，職是原判決認事用法，俱有違誤，應予廢棄。
五、另被上訴人臺北縣政府地政局，獨立編列有預算、有獨立會計部門，自有訴訟上
    之當事人能力，並予陳明。
參、證據：除援用原審之立證方法外，補提最高法院七十六年第五次民事庭會議決議
    影本一件。
乙、被上訴人方面：
壹、聲明：求為判決：
一、上訴駁回。
二、第二審訴訟費用由上訴人負擔。
三、如受不利判決，請准供擔保免予假執行。
貳、陳述：除與原判決所記載相同者予以援用外，補稱：
一、本案甲○○與乙○○係因民事執行處於分配債權時未依循土地登記簿所載辦理所
    致，與被上訴人並無因果關係。且民事執行處於分配債權時通知各債權人並說明
    ：附送分配表繕本一份，債權人對於分配表金額之計算，及分配之次序，有不同
    意者，應於分配期日前，向該院提出書狀聲明異議。否則民事執行處仍得照原定
    分配表實行分配。查各債權人對於執行處所分配之債權，並未提出異議。
二、按土地法第六十八條第一項前段規定：「因登記錯誤、遺漏或虛偽致受損害者，
    由該地政機關負損害賠償責任。」，故須因地政機關之登記錯誤、遺漏或虛偽行
    為而受有損害者，始得請求該地政機關賠償其所受之損害；換言之，必其受有損
    害，始得請求地政機關賠償。本件系爭土地訴外人柯慶福之第三順位抵押權係淡
    水地政事務所漏未轉載，則上訴人請求被上訴人臺北縣政府地政局連帶賠償，即
    屬無據。其次，土地法第六十八條第一項前段之損害賠償請求權，仍以受有實際
    損害為成立要件，雖被上訴人淡水地政事務所未將重劃前已登記之抵押權轉載於
    重劃後新設之土地登記簿，上訴人引用最高法院七十六年三月十日第五次民事庭
    會議決議，認其嗣後設定之抵押權未獲全部清償，應由被上訴人淡水地政事務所
    賠償損害，然查前開民事庭決議與本件情事尚屬有間，且被上訴人淡水地政事務
    所之漏載行為，尚不致影響上訴人對其債務人即訴外人紀萬定之債權，該債權仍
    屬存在，不受影響，此項債權仍屬上訴人之總財產，尚非確定無法受償，自不得
    謂為受有損害  (詳後證物)。退步言之，本件上訴人對訴外人紀萬定之債權，經
    執行法院實施分配後，雖未全償或未受償，惟就該未受償之債權對於紀萬定依然
    存在，執行法院應予核發債權憑證，上訴人執此債權憑證隨時可再向紀萬定之任
    何財產求償，蓋不論本件上訴人對被上訴人之請求權是否存在，上訴人對紀萬定
    之債權既不因此而消滅，執行法院仍應核發債權憑證，則上訴人得向紀萬定求償
    ；又紀萬定對上訴人之債務不會因本件被上訴人之賠償而消滅，縱然本件被上訴
    人予以賠償，亦不因此對紀萬定取得任何求償權或代位權，將使上訴人雙重受償
    ；故上訴人顯難認因被上訴人之漏載受有損害。
三、查柯慶福與本案抵押權人甲○○為兄弟關係，戶籍地址均為八里鄉○○村○鄰○
    ○路十四號，本案債務人紀萬定所有大崁段二一五地號重劃後，柯慶福之所有重
    劃前抵押權經轉載後應分別為第一、三順位，甲○○之抵押權於重劃後設定，經
    辦理抵押權設定登記完畢後，其弟  (另一訴外人)柯慶長 (原八里鄉公所財政課
    長，目前為建設課長) 以電話告知該筆土地漏載其兄第三順位抵押權二百萬元，
    經臺北縣政府地政局及淡水地政事務所查明柯慶福先生漏載之抵押權土地與重劃
    區○○○里○段十三行小段一四六－四地號土地共同擔保，乃以電話告知柯慶長
    先生有關其兄漏載之抵押權，可先向其共同擔保之土地求償。依民法第八百七十
    五條之規定：為同一債權之擔保，於數不動產上設定抵押權，而未限定各個不動
    產所負擔之金額者，抵押權人得就各個不動產賣得之價金，受債權全部或一部之
    清償。查訴外人柯慶福所被漏載之大崁段二一五地號抵押權二百萬元乙節，與重
    劃區○○○○○段一四六－四地號土地共同擔保，在柯慶福未就共同擔保之土地
    求償前，其損害亦未發生；柯慶福於執行處拍定大崁段二一五地號土地隔日，八
    十六年五月三十一日即以買責方式將共同擔保之土地十三行小段一四六－四地號
    土地移轉登記與柯慶福所有，故意不向此筆土地求償，其行為已屬惡意，其行為
    實不能不令人滋生疑竇。臺北縣政府分別於八十七年三月十九日、四月二日在地
    政局會議室召開「研商八里鄉八里市地重劃區○○段二一一地號重劃後漏載他項
    權利協調會議」函請本案相關人士與會說明，紀萬定、柯慶福均未出席，卻由甲
    ○○等之委任人廖忠信律師交付柯慶福先生說明書，內容略以：其聲請將大崁段
    二一五地號拍賣，惟經拍定後，原以為一坪可值約八萬元的工業區卻以不到六萬
    元拍定，而且還要再加百分之六十土地增值稅，為恐血本無歸，只好回頭去求紀
    君將尚未拍定的土地過戶抵償一百九十萬元的支票債務。在其有機可乘，且獅子
    大開口的要求給付五十萬元走路工之後，才順利將十三行小段一四六－四地號土
    地  (約一百七十七坪)以二百四十萬元的代價過戶。經研商結果，本案土地所有
    權人紀萬定及柯慶福未到場，無法進行協調，請甲○○、乙○○另循行政程序辦
    理。
四、按「依本法所為之登記，有絕對效力」土地法第四十三條定有明文，臺北縣政府
    前以八十六年九月八日八六北府地五字第三三九一二八號函請民事執行處八十六
    年八月二十一日士院仁執實字第三七一二號有關大崁段二一五地號土地抵押權人
    權利範圍應以土地登記簿所載為準。然查民事執行處並本遵循，而竟將柯慶福漏
    載之抵押權二百萬元列入債權分配，致本案土地抵押權人甲○○、乙○○分配不
    足及未受分配。
參、證據：除援用原審之立證方法外，補提最高法院七十八年台上字第二一三０號、
    八十三年台上字第二五七一號判決影本各一件。
      理      由
一、本件上訴人起訴主張：上訴人甲○○、乙○○前分別以五百萬元及四百萬元貸與
    訴外人紀萬定，並於紀萬定所有系爭土地上分別設定第三及第四順位抵押權以為
    擔保，嗣因紀萬定無力清償債務，該筆土地即遭他債權人柯慶福向原法院聲請拍
    賣；惟於八十六年初本案拍定並分配案款時，台北縣政府以八六北府地五字第二
    九三九一九號函通知原法院謂「紀萬定原所有重劃前座落八里鄉○○里○段十三
    行小段一三六、一三六─一、二、一四五─二、一四六─八、九、一九七地號等
    八筆土地，重劃後分配領回大崁段二一五地號土地，因土地分配作業疏失遺漏，
    未將另第三人柯慶福貳佰萬元之第三順位抵押權轉載至大崁段二一五地號土地」
    等語，職是本案於分配時因抵押債權金額增加，致上訴人等因抵押權順位次序較
    後，而無法全部受償；查系爭土地經拍賣所得為一千四百五十八萬八千元，扣除
    土地增值稅三百三十九萬六千三百六十五元、執行費六萬四千三百三十六元一十
    二萬七千二百九十九元、第一、二順位柯慶福、林其湯分配額三百萬元、一百九
    十七萬六千六百七十四元，計餘六百一十五萬零六百二十五元，上訴人甲○○之
    五百萬元抵押債權本應能完全獲清償，因被上訴人疏失漏載柯慶福第三順位抵押
    權，致上訴人甲○○實際僅獲分配四百十五萬零六百二十五元，故甲○○尚有八
    十四萬九千三百七十五元未獲清償；另乙○○之抵押債權四百萬元於甲○○分配
    完畢後，於系爭土地拍賣價金本尚有餘額一百十五萬零六百二十五元可獲分配，
    乙○○自可分得上開餘額全部，惟以柯慶福二百萬元之抵押債權被漏載，依法仍
    應分配，致伊分文未得，職是乙○○之債權一百一十五萬零六百二十五元未獲清
    償，為此依土地法第六十八條第一項前段，提起本件訴訟求為判命被上訴人應分
    別連帶給付上訴人甲○○八十四萬九千三百七十五元、乙○○一百十五萬零六百
    二十五元，及均自訴狀繕本送達翌日起至清償日止按年息百分之五計算利息之判
    決。
二、被上訴人則以：「依本法所為之登記，有絕對效力。」土地法第四十三定有明文
    ，台北縣政府前以八十六年九月八日八六北府地五字第三三九一二八號函請原法
    院民事執行處八十六年士院仁執實字第三七一二號有關系爭土地抵押權人權利範
    圍應以土地登記簿所載為準。詎原法院民事執行處並未依上開函示辦理，將柯慶
    福漏載之抵押債權二百萬元列入債權分配，致本案土地抵押權人之上訴人因信賴
    登記而造成損害；上訴人因信賴登記所受之損害係因原法院民事執行處於分配債
    權時未依土地登記簿所載辦理所致，與被上訴人並無直接因果關係；本件係辦理
    市地重劃漏未轉載，與土地法第六十八條第一項所定因登記錯誤、遺漏或虛偽致
    受損害之情形有間；上訴人未獲清償之債權仍然存在，並無損失；訴外人柯慶福
    同一債權除系爭土地外尚有重劃區○○○○○段一四六－四地號土地共同擔保，
    已移轉所有權與柯慶福，應無損害各等語，資為抗辯。
三、查上訴人主張上訴人甲○○、乙○○曾分別以五百萬元及四百萬元貸予訴外人紀
    萬定，並於紀萬定所有系爭土地上分別設定第三及第四順位抵押權，嗣因紀萬定
    無力清償債務，該筆土地即遭他債權人柯慶福向法院聲請拍賣；惟因被上訴人臺
    北縣淡水地政事務所漏未將柯慶福所設定二百萬元之第三順位抵押權轉載至其領
    回之大崁段二一五地號新土地登記簿上，致本案於原法院民事執行處分配案款時
    ，因原第三順抵押債權金額增加二百萬元，致上訴人因抵押權順位次序向後順延
    ，而無法全部或一部受償；又系爭土地經拍賣所得為一千四百五十八萬八千元，
    扣除土地增值稅三百三十九萬六千三百六十五元、執行費六萬四千三百三十六元
    、一十二萬七千二百九十九元、第一、二順位柯慶福、林其湯分配額三百萬元、
    一百九十七萬六千六百七十四元，計餘六百一十五萬零六百二十五元，因被上訴
    人臺北縣淡水地政事務所疏失漏未轉載之柯慶福第三順位抵押權二百萬元亦列入
    分配，致甲○○實際僅獲分配四百一十五萬零六百二十五元，尚有八十四萬九千
    三百七十五元未獲清償；柯慶福上開抵押債權如不列入分配，則乙○○之抵押債
    權四百萬元於甲○○分配完畢後，於系爭土地拍賣價金尚有餘額一百十五萬零六
    百二十五元可獲分配，乙○○自可分得上開餘額全部，惟柯慶福上開漏載之二百
    萬元之抵押債權仍受分配，致其分文未得等情，業據提出土地登記簿謄本、原法
    院民事執行處八十六年仁民執實字第三七一二號函、台北縣政府函等件為證，被
    上訴人對此亦不爭執，是以，上訴人此部分之主張，堪信為真實。
四、按土地法第六十八條規定因登記錯誤遺漏或虛偽致受損害者，由該地政機關負損
    害賠償責任。茲該地政事務所既未將重測前已登記之抵押權轉載於重測後新設之
    土地登記簿，自屬登記有遺漏，某乙不知情，致其嗣後設定之抵押權未獲全部清
    償，自得請求該地政事務所賠償損害。土地登記規則第十四條所指情形，乃屬例
    示，不能以此而謂因土地重測而發生之登記錯誤遺漏之情形，不包括在土地法第
    六十八條之內。土地法第六十八條之立法精神，旨在保護土地權利人，土地之登
    記準確與否，影響人民之權益至鉅，地政機關所負責任亦重。不應就土地登記規
    則第十四條作狹義解釋，致與土地法之立法精神不符。有最高法院七十六年三月
    十日、七十六年度第五次民事庭會議決議要旨足參。本件係因土地重劃，地政事
    務所未將重劃前已登記之抵押權轉載於重劃後新地號之土地登記簿上，其情形與
    上述決議要旨類似，自應予類推適用。本件被上訴人臺北縣淡水地政事所漏未將
    土地重劃前已登記柯慶福第三順位二百萬元之抵押權轉載於重劃後新設之系爭土
    地登記簿。上訴人不知其情，先後再就同一土地設定第三、四順位抵押權，向該
    地政事務所辦理登記。其後土地拍賣結果，因有原第三順位抵押權之故，甲○○
    僅分得一部分價金、乙○○分文未得而受上述金額之損害。茲上訴人依土地法第
    六十八條規定請求該地政事務所賠償損害自屬正當。至於土地法第四十三條所謂
    登記有絕對效力，係為保護因信賴登記取得土地權利之第三人而設，此與地政事
    就所疏失漏載之情形無關，自不得據以認定上訴人所設定登記之第三、四順位抵
    押權不受影響，而謂無損害之發生。上訴人原有確定之擔保債權，因地政事務所
    之疏失漏載，以致擔保順位後延，擔保不足，終分配不足或分文未得，尚難謂債
    權仍存在而不生損害。訴外人柯慶福為擔保同一債權，於二不動產上設定抵押權
    ，但未限定各個不動產所負擔之金額，柯慶福得就各個不動產賣得之價金，受債
    權全部之清償 (見民法第八百七十五條) ，故柯慶福就上述重劃區外第一四六－
    四地號土地雖亦有抵押權，惟依上述規定，自得全部債權就系爭土地求償，原法
    院民事執行處既將之列入分配，上訴人顯已遭受損害，至於柯慶福受讓該筆土地
    所有權有無涉及不法，此為另一問題，亦難認上訴人未受損害。原審失察，遽行
    駁回上訴人對被上訴人臺北縣淡水地政事務所之請求，自屬可議，上訴意旨指摘
    原判決此部分不當，聲明廢棄改判，為有理由，自應由本院予以廢棄改判如主文
    第(二)、(三)項所示。上訴人及被上訴人臺北縣淡水地政事務所分別陳明願供擔保請
    為宣告准、免假執行，於法有據，爰分別酌定擔保金額，予以准許之。
五、末按被上訴人臺北縣政府地政局係臺北縣政府機關內所屬單位，無獨立財產，為
    眾所週知之事實，其非法人亦非「非法人之團體」，無當事人能力，上訴人以之
    為共同被告，於法不合，何況將訴外人柯慶福原設定抵押權漏未轉載於系爭土地
    新登記簿上，係被上訴人臺北縣淡水地政事務所所掌管辦理，已為該事務所所自
    承，上訴人對臺北縣政府地政局請求負連帶賠償之責，亦有未合。原審駁回上訴
    人此部分之訴，核無違誤，上訴意旨仍執陳詞指摘原判決此部分不當，聲明廢棄
    。不應准許，應駁回上訴。
據上論結，本件上訴為一部有理由，一部無理由，依民事訴訟法第四百四十九條第一
項、第四百五十條、第七十九條但書，判決如主文。
據上論結，本件上訴為一部有理由，一部無理由，依民事訴訟法第四百四十九條第一
項、第四百五十條、第七十九條但書，判決如主文。
原判決關於駁回上訴人後開第二項之訴部分，及該部分假執行之聲請，並訴訟費用之
裁判廢棄。
被上訴人應給付上訴新台幣███████元，及自██████起，至清償日止，
按週年利率百分之五計算之利息。
其餘上訴駁回。
第一、二審訴訟費用，由被上訴人負擔__，餘由上訴人負擔。
本判決命被上訴人給付部分，於上訴人以新台幣███████元為被上訴人預供擔保
後得假執行，但被上訴人如於假執行程序實施前以新台幣███████元為上訴人
預供擔保，得免為假執行。
四、綜上所述，上訴人本於__（法律關係），請求上訴人給付███████元，及自
    民國██████起，清償日止，按週年利率百分之五計算之利息，於
    ███████元及自██████起算之法定遲延利息部分，為有理由，應予准
    許。逾此所為請求，為無理由，應予駁回。又，上訴人勝訴部分，兩造分別陳明願
    供擔保為准、免假執行之宣告，經核於法並無不合，爰分別酌定相當擔保金額准許
    之。至於上訴人敗訴部分，其假執行之聲請失所附麗，應併予駁回。原審就上開應
    准許部分，為上訴敗訴之判決，並駁回其假執行之聲請，尚有未洽，上訴意旨求予
    廢棄改判，為有理由，爰由本院予以廢棄改判如主文第二項所示，並依聲請為附條
    件之准、免假執行之宣告。至於上訴人之請求不應准許部分，原判決為上訴人敗訴
    之判決，並駁回其假執行之聲請，經核於法並無不合，上訴意旨求予廢棄改判，為
    無理由，應駁回其上訴。
五、據上論結，本件上訴為一部有理由，一部無理由，依民事訴訟法第四百五十條、
    第四百四十九條第一項、第七十九條但書、第四百六十三條、第三百九十條第二
    項、第三百九十二條，判決如主文。
中      華      民      國    九十      年      三      月     十六     日
T?I                                    民事第十五庭
~B1        審判長法官
~B2              法官
~B3              法官
中      華      民      國    九十      年      三      月     十六     日
~B        書記官  明祖全


司法院資訊處製作；財團法人民間司法改革基金會備份。
